【裁判字號】    97,上訴,820
【裁判日期】    970806
【裁判案由】    毒品危害防制條例
【裁判全文】
臺灣高等法院臺南分院刑事判決        97年度上訴字第820號
上  訴  人
即  被  告  甲○○
上列上訴人因違反毒品危害防制條例案件，不服臺灣嘉義地方法
院97年度訴字第437號中華民國97年6月30日第一審判決（起訴案
號：臺灣嘉義地方法院檢察署97年度毒偵字第429號），提起上
訴，本院判決如下：
    主  文
上訴駁回。
    理  由
一、上訴意旨略以：茲因被告於九十七年一月二十五日經由警察
    持搜索票前往住處搜索，搜索未果，才帶被告回去驗尿，被
    告因知自己前幾天有施用毒品之行為，因此向警察坦承之。
    嘉義地方法院檢察署檢察官偵查起訴時，因被告向檢察官說
    明被告確有改過之心，在該期間也都到朴子鎮之縣立醫院進
    行美沙酮治療。況被告於施用毒品海洛因時，也不小心感染
    到愛滋病，再活也就不知道什麼時候了，在這段時間被告想
    利用身體還健康時好好報答父母養育之恩，希望可以給被告
    一個機會，況檢察官於偵查時亦答應被告於服刑時可以參加
    減害計畫喝美沙酮治療，然不知何因檢察官仍起訴，故請檢
    察官上訴云云。
二、按刑事訴訟法第三百六十一條、第三百六十七條規定，不服
    地方法院之第一審判決而上訴者，應提出上訴書狀，並敘述
    具體理由，為上訴必備之程式；其所提出之書狀未敘述上訴
    理由，或僅曾以言詞陳述上訴理由者，均應於上訴期間屆滿
    後二十日內補提理由書於第一審法院。第一審法院經形式審
    查，認逾期未補提上訴理由者，應定期間先命補正；逾期未
    補正者，為上訴不合法律上之程式，應以裁定駁回。倘已提
    出上訴理由，但所提非屬具體理由者，則由第二審法院以上
    訴不合法律上之程式，判決駁回。而所謂具體理由，必係依
    據卷內既有訴訟資料或提出新事證，指摘或表明第一審判決
    有何採證認事、用法或量刑等足以影響判決本旨之不當或違
    法，而構成應予撤銷之具體事由，始克當之（例如：依憑證
    據法則具體指出所採證據何以不具證據能力，或依憑卷證資
    料，明確指出所為證據證明力之判斷如何違背經驗、論理法
    則）；倘僅泛言原判決認定事實錯誤、違背法令、量刑失之
    過重或輕縱，而未依上揭意旨指出具體事由，或形式上雖已
    指出具體事由，然該事由縱使屬實，亦不足以認為原判決有
    何不當或違法者（例如：對不具有調查必要性之證據，法院
    未依聲請調查亦未說明理由，或援用證據不當，但除去該證
    據仍應為同一事實之認定），皆難謂係具體理由，俾與第二
    審上訴制度旨在請求第二審法院撤銷、變更第一審不當或違
    法之判決，以實現個案救濟之立法目的相契合，並節制濫行
    上訴（最高法院九十七年度台上字第八九二號判決參照）。
三、查：本件上訴人即被告其上訴理由為其於警詢、偵查時均已
    坦承犯行，且偵查時檢察官亦同意被告可以於服刑期間進行
    美沙酮替代治療，何以檢察官提起公訴，致被告遭原審法院
    判刑云云，惟被告前揭上訴理由並未就原審判決有何違法或
    不當之處為具體指摘，其通篇意旨無非希望能進行美沙酮治
    療，並未對原審判決有何不當或違法之處具體指摘。而原審
    判決已就被告之犯罪事實加以論述說明，並念及被告施用毒
    品本質上係戕害自身健康之行為，尚未嚴重破壞社會秩序或
    侵害他人權益，且被告為累犯，坦承犯行、犯後態度尚屬良
    好暨其犯罪之動機、目的、手段、智識程度等一切情狀，量
    處有期徒刑八月，顯見原判決已就被告之犯罪行為及各項情
    狀加以充分審酌，並無不當或違法之處。從而上訴人前揭上
    訴理由，並未依據卷內既有訴訟資料或提出新事證，指摘或
    表明第一審判決有何採證認事、用法或量刑等足以影響判決
    本旨之不當或違法之具體事由（按上訴理由是否具體，係屬
    第二審審查之範圍，不在命補正之列，刑事訴訟法第三百六
    十一條修正立法理由參照）。
四、綜上所述，揆諸上開規定、說明，本件上訴人之上訴，顯屬
    違背法律上之程式，應由本院依同法第三百六十七條前段、
    第三百七十二條不經言詞辯論判決如主文。
中    華    民    國    97    年    8     月    6     日
                  刑事第三庭    審判長法  官    陳義仲
                                      法  官    蘇清水
                                      法  官    宋明蒼
以上正本證明與原本無異。
如不服本判決，應於收受本判決後十日內向本院提出上訴書狀。
其未敘述上訴理由者並得於提起上訴後十日內向本院補提理由書
狀（均須按他造當事人之人數附繕本）「切勿逕送上級法院」。
                                      書記官    翁心欣
中    華    民    國    97    年    8     月    6     日


司法院資訊處製作；財團法人民間司法改革基金會備份。
